【裁判字號】    92,交聲,159
【裁判日期】    920331
【裁判案由】    聲明異議
【裁判全文】
臺灣臺中地方法院交通事件裁定                    九十二年度交聲字第一五九號
    原處分機關  交通部公路總局台中區監理所
    異議人即
    受處分人    甲○○
右列受處分人因違反道路交通管理處罰條件案件，對於交通路公路總局台中區監理所
九十二年一月九日所為之裁決（中監違字第裁六○－Ｃ00000000號裁決書）
，聲明異議，本院裁定如左：
    主  文
異議駁回。
    理  由
一、原處分機關略以：本案係台北縣警察局新店分局逕行舉發受處分人甲○○所有之
    車號ＮＹ－５３９７號自小客車，在新店市○○路○段一九八號前上，因「在禁
    止臨時停車（駕車輛前兩輪壓在騎樓地、後兩輪壓在紅磚人行道上違規停車）」
    之違規事實，受處分人於應到案日期前提出申訴，經原舉發機關函覆違規屬實，
    該所遂於九十二年一月九日以中監違字第裁六○－Ｃ00000000號裁決書
    裁處罰鍰新台幣九百元整，逾期則依裁決書處罰主文規定裁處，於法並無不合等
    語。
二、本件異議人異議意旨則以：異議人所有之前揭車輛因故無法行駛，故停放於修車
    廠斜坡上，按規定不妨礙交通，駛離道路，已盡可能遵守法令；修車廠在各地林
    立，並無管理辦法，許多為舊式騎樓建築，由有甚者，更架設車架於人行道上，
    至少十餘年，但卻不見警察介入改善，並不符合公平正義的原則云云。
三、按汽車駕駛人在禁止臨時停車處停車者，處新台幣六百元以上一千二百元以下罰
    鍰，道路交通管理處罰條例第五十六條第一項第一款定有明文；另橋樑、隧道、
    ... 人行道、行人穿越道、快車道等處，不得臨時停車；汽車發生故障不能行駛
    ，應設法移置於無礙交通之處，開故障車輛在未移置前或移置後均應豎立車輛故
    障標誌... 等，道路交通安全規則第一百一十一條第一項第一款、第一百一十二
    條第一項第十二款均定有明文。復依違反道路交通管理事件統一裁罰標準表規定
    ，違反第五十六條第一項第一款規定者，處罰鍰新台幣九百元整。經查：本件受
    處分人所有車號ＮＹ－５３９７號自小客車，在新店市○○路○段一九八號前上
    ，因違規停車一節，有舉發採證相片影本二幀、舉發通知單及台北縣政府警察局
    新店分局九十一年十二月十九日店警交裁字第０９１００３６９２７號函等附卷
    可稽。且經本院檢視卷附取締照片二幀，該車確實未依規定停放，已甚明確。雖
    異議人不否認佔用騎樓與人行道停車，惟辯稱該處亦有汽車保養場違規佔用道路
    且違規地點亦有許多機車停放，未見警察取締云云，惟此乃屬市政管理範圍，並
    不能做為免除異議人確有違規責任之事由，是受處分人違規事證明確，從而，原
    處分機關依法裁處受處分人罰鍰新台幣九百元整並無違誤，本件異議為無理由，
    應予駁回。
據上論斷，應依道路交通管理處罰條例第八十七條第二項、道路交通案件處理辦法第
十九條，裁定如主文。
中      華      民      國    九十二    年      三      月    三十一    日
                                        臺灣臺中地方法院交通法庭
                                            法  官   許  金  樹
右正本證明與原本無異。
如不服本裁定應於送達後五日內向本院提出抗告狀。
                                            書記官
中      華      民      國    九十二    年    三     月   三十一       日


司法院資訊處製作；財團法人民間司法改革基金會備份。
